臺灣臺北地方法院刑事判決　　　九十四年度易字第一二四六號
公　訴　人　臺灣臺北地方法院檢察署檢察官
被　　　告　甲○○
上列被告因違反毒品危害防制條例案件，經檢察官提起公訴（九
十四年度偵字第一三一五一號），被告於準備程序中就被訴事實
為有罪之陳述，經告以簡式審判之旨，並聽取當事人之意見後，
經本院合議庭裁定以簡式審判程序審理，本院判決如下：
    主  文
甲○○持有第一級毒品，累犯，處有期徒刑月，如易科罰金，
以佰元折算壹日。扣案第一級毒品海洛因貳包（不含包裝袋，
合計淨重零點貳公克）均沒收銷燬之；放置海洛因之包裝袋貳
個（空包裝總重零點肆伍公克）均沒收之。
    事  實
一、甲○○於民國八十年間因違反肅清煙毒條例案件，經臺灣板
    橋地方法院以八十年度訴字第四七四號判處有期徒刑四年，
    經臺灣高等法院以八十年度訴緝字第一四八號判決上訴駁回
    確定，徒刑起算日期八十一年三月十九日，指揮書執畢日期
    八十四年十二月七日，於八十二年十二月二十八日因縮短刑
    期假釋出監，於假釋期間即於八十三年間因違反肅清煙毒條
    例案件，經臺灣板橋地方法院以八十三年度訴字第二二九八
    號判處有期徒刑六年，經臺灣高等法院以八十四年度上訴字
    第六九九號判決上訴駁回確定，連同撤銷假釋之前案殘刑一
    年十月又二十日一併執行，於八十七年十一月十六日因縮刑
    期滿假釋出監，又因假釋期間施用第一級毒品，經臺灣板橋
    地方法院以八十九年度毒聲字第三五七五號刑事裁定送觀察
    、勒戒，經撤銷假釋執行殘刑三年五月十六日，而於九十年
    六月二十三日入監執行，嗣於九十三年九月二十九日縮刑期
    滿執行完畢，猶不知悔改，其明知海洛因屬毒品危害防制條
    例第二條第二項第一款所規定之第一級毒品，且依毒品危害
    防制條例第十一條第一項之規定不得持有，竟於九十三年十
    一月五日中午十二時許，在臺北市○○區○○街與和平西路
    口，向真實姓名年籍不詳綽號「阿忠」之成年男子，以新臺
    幣一千五百元之代價，購買第一級毒品海洛因二包（合計淨
    重○‧三二公克，空包裝總重○‧四五公克）而持有之，嗣
    於同日下午一時許，在臺北市萬華區○○○路與和平西路口
    ，因形跡可疑，為警盤查查獲，並扣得其所有之上開第一級
    毒品海洛因二包。
二、案經臺北市政府警察局萬華分局報請臺灣臺北地方法院檢察
    署檢察官偵查起訴。嗣經本院合議庭裁定由受命法官獨任進
    行簡式審判程序。
    理  由
一、上揭犯罪事實，業據被告甲○○於本院準備程序及審理中均
    坦承不諱（見本院卷第四十六頁、第五十三頁）；又其於九
    十三年十一月五日為警所採集之尿液，經送臺灣尖端先進生
    技醫藥股份有限公司濫用藥物檢驗中心檢驗之結果，呈安非
    他命類及鴉片類陰性反應，此有該公司九十三年十一月十二
    日所出具之濫用藥物檢驗報告書一紙附卷可稽（見臺灣臺北
    地方法院檢察署九十四年度偵字第一三一五一號偵查卷第三
    頁）；又扣案之白粉二包，經法務部調查局檢驗之結果，均
    含第一級毒品海洛因成分（合計淨重○‧三二公克，空包裝
    總重○‧四五公克），此有該局九十三年十二月七日調科壹
    字第○二○○○六八一八號檢驗通知書在卷可按（見同上偵
    查卷第三十八頁），是扣案之物確為第一級毒品海洛因，此
    外，並有海洛因二包扣案可資佐證，足徵被告任意性之自白
    核與事實相符。本件事證明確，被告犯行洵堪認定，應予依
    法論科。
二、核被告甲○○所為，係犯毒品危害防制條例第十一條第一項
    之持有第一級毒品罪。又被告於八十年間因違反肅清煙毒條
    例案件，經臺灣板橋地方法院以八十年度訴字第四七四號判
    處有期徒刑四年，經臺灣高等法院以八十年度訴緝字第一四
    八號判決上訴駁回確定，徒刑起算日期八十一年三月十九日
    ，指揮書執畢日期八十四年十二月七日，於八十二年十二月
    二十八日因縮短刑期假釋出監，於假釋期間即於八十三年間
    因違反肅清煙毒條例案件，經臺灣板橋地方法院以八十三年
    度訴字第二二九八號判處有期徒刑六年，經臺灣高等法院以
    八十四年度上訴字第六九九號判決上訴駁回確定，連同撤銷
    假釋之前案殘刑一年十月又二十日一併執行，於八十七年十
    一月十六日因縮刑期滿假釋出監，又因假釋期間施用第一級
    毒品，經臺灣板橋地方法院以八十九年度毒聲字第三五七五
    號刑事裁定送觀察、勒戒，經撤銷假釋執行殘刑三年五月十
    六日，而於九十年六月二十三日入監執行，嗣於九十三年九
    月二十九日縮刑期滿執行完畢，此有臺灣高等法院被告前案
    紀錄表一份附卷足憑，其前曾受有期徒刑之執行完畢，於五
    年以內再犯最重本刑為有期徒刑以上之本罪，為累犯，應依
    刑法第四十七條之規定加重其刑。爰審酌被告非法持有第一
    級毒品海洛因，對個人身心戕害甚鉅，然於犯後尚能坦承犯
    行，及其品行、犯罪之動機、目的、所受之刺激、手段、智
    識程度，所生危害等一切情狀，量處如主文所示之刑，並諭
    知易科罰金之折算標準，以示懲儆。至扣案海洛因二包（不
    含包裝袋，合計淨重○‧三二公克），屬毒品危害防制條例
    第二條第二項第一款所稱之第一級毒品，為違禁物，依同條
    例第十八條第一項前段之規定，宣告沒收銷燬之；又放置該
    海洛因之包裝袋二個（空包裝總重○‧四五公克），係供犯
    罪所用之物，且為被告所有，業據其供陳在卷（見本院卷第
    五十三頁），依刑法第三十八條第一項第二款之規定宣告沒
    收之。
三、又被告於九十四年四月六日採尿前二十六小時內之某時許，
    在不詳處所施用第一級毒品海洛因等事實，業經臺灣板橋地
    方法院檢察署檢察官於九十四年五月十九日以九十四年度核
    退毒偵字第九五一號提起公訴，於九十四年六月十三日繫屬
    臺灣板橋地方法院九十四年度訴字第一二一一號刑事案件，
    尚未判決，有該起訴書、臺灣高等法院被告前案紀錄表一份
    在卷可參。該案雖繫屬於本案之前，然時間相隔五月，且被
    告自承：二案均係臨時起意，係因胃潰瘍發作想要止痛等語
    （見本院卷第五十三頁反面），是本案被告持有第一級毒品
    海洛因之行為，非屬上開非法施用第一級毒品海洛因犯行之
    低度行為，而為前開施用第一級毒品海洛因之行為所吸收，
    本案既非該案件起訴之效力所及，本院就事實欄之事實，自
    應另為實體裁判，併此敘明。
據上論斷，應依刑事訴訟法第二百七十三條之一第一項、第二百
九十九條第一項前段，毒品危害防制條例第十一條第一項、第十
八條第一項前段，刑法第十一條前段、第四十七條、第三十八條
第一項第二款、第四十一條第一項前段，罰金罰鍰提高標準條例
第二條，判決如主文。
本案經檢察官王鑫健到庭執行職務
中　　華　　民　　國　九十四　年　　十　　月　二十八  日
　　　　　　　　　        臺灣臺北地方法院刑事第十四庭
                              法    　官　孫萍萍
以上正本證明與原本無異。
如不服本判決，應於判決送達後十日內，向本院提出上訴狀。
　　　　　　　　　　　　　　　書  記  官　張汝琪
中　　華　　民　　國　九十四　年　　十　　月　二十八  日
附錄本判決論罪科刑依據之法條：
毒品危害防制條例第十一條第一項
持有第一級毒品者，處三年以下有期徒刑、拘役或新臺幣五萬元
以下罰金。
